【裁判字號】    97,消債更,571
【裁判日期】    980417
【裁判案由】    更生事件
【裁判全文】
臺灣士林地方法院民事裁定           97年度消債更字第571號
債  務  人  甲○○
代  理  人  黃仕翰律師
上列債務人聲請更生事件，本院裁定如下：
    主  文
債務人甲○○自中華民國98年4月20日17時起開始更生程序。
命司法事務官進行本件更生程序。
    理  由
一、按債務人不能清償債務或有不能清償之虞，且無擔保或無優
    先權之債務總額未逾新臺幣（下同）1200萬元者，於法院裁
    定開始清算程序或宣告破產前，得向法院聲請更生，觀諸消
    費者債務清理條例第3 條、第42條第1 項規定自明。次按法
    院開始更生程序之裁定，應載明其年、月、日、時，並即時
    發生效力。法院開始更生或清算程序後，得命司法事務官進
    行更生或清算程序，必要時得選任律師、會計師或其他適當
    之自然人或法人一人為監督人或管理人，復為同條例第45
    條第1 項、第16條所明定。
二、聲請意旨略以：伊有不能清償債務情事，前已提出債權人清
    冊，以書面向最大債權金融機構之聯邦商業銀行股份有限公
    司（下稱聯邦銀行）請求協商，經聯邦銀行提出每月須還款
    7000元至8000元之清償方案。惟伊尚有繼承自父洪國財高達
    433 萬2568元之債務，未能納入協商程序為清償，伊平均月
    薪資僅3 萬1119元，現遭高雄市農會聲請強制執行扣薪三分
    之一，所餘薪資再扣除協商金額後，將無法維持家庭生活支
    出2 萬5441元，故協商不成立。又伊無擔保或無優先權之債
    務總額未逾1200萬元，復未經法院裁定開始清算程序或宣告
    破產，爰向本院聲請更生等語。
三、經查：
    (一)債務人所主張之上開事實，家庭生活支出金額外，業據提
      出與聯邦銀行之前置協商不成立通知書（見本院卷第11頁
      ），財團法人金融聯合徵信中心當事人綜合信用報告之協
      商前置專用債權人清冊（見本院卷第20至23頁），全戶戶
      籍謄本（見本院卷第25至27頁），95、96年度綜合所得稅
      各類所得資料清單及財產歸屬資料清單（見本院卷第17至
      19頁），薪資轉帳存摺內頁（見本院卷第71至76頁），薪
      資單（見本院卷第88至90頁，臺灣高雄地方法院85年執字
      第17491 號民國86年7 月22日分配表（見本院卷第68頁）
      等為證，核閱屬實。且經本院依職權向聯邦銀行函查協商
      過程等情屬實，有聯邦銀行97年9 月18日民事陳報狀在卷
      可考，堪認為真正。
    (二)債務人陳報其每月生活必要費用為房租5000元，汽車費用
      1976元，手機費用165 元，膳食費6750元，母陳絨扶養
      費3000元，配偶陳婷玉膳食費6300元，長女洪幼宣扶養費
      2250元，合計2 萬5441。惟債務人配偶陳婷玉96年有美商
      賀寶芙股份有限公司台灣分公司之營利及執行所得4 萬76
      85元（見本院卷第145 頁），且有合作金庫利息所得9917
      元，足徵其有相當之存款，陳婷玉顯有謀生能力，且非不
      能維持生活，無受債務人扶養之權利，關於陳婷玉之膳食
      費6300元，自不得列入債務人每月必要支出。
    (三)準此以觀，債務人平均月薪資3 萬1119元，於扣薪後僅餘
      約2 萬元，確不足履行還款方案，及支付必要支出費用1
      萬9141元，債務人主張有不能清償債務之虞，堪認為真實
      。此外，債務人復查無消費者債務清理條例第6 條第3 項
      、第8 條或第46條各款所定駁回更生聲請之事由存在，則
      債務人聲請更生，應屬有據。揆諸首開說明，應予開始更
      生程序，並命司法事務官進行本件更生程序。
四、爰裁定如主文。
中    華    民    國    98    年    4     月    17    日
                  民事第三庭  法      官  林尚諭
上為正本係照原本作成。
本件不得抗告。
中    華    民    國    98    年    4     月    17    日
                              書  記  官  朱亮彰


司法院資訊處製作；財團法人民間司法改革基金會備份。
